# SOME DESCRIPTIVE TITLE.
# Copyright (C) 2022, QGIS Contributors
# This file is distributed under the same license as the QGIS package.
# 
# Translators:
# heskjestad <cato@heskjestad.xyz>, 2020
msgid ""
msgstr ""
"Project-Id-Version: QGIS Website\n"
"Report-Msgid-Bugs-To: \n"
"POT-Creation-Date: 2022-09-17 09:54+0000\n"
"PO-Revision-Date: 2013-09-17 13:24+0000\n"
"Last-Translator: heskjestad <cato@heskjestad.xyz>, 2020\n"
"Language-Team: Norwegian Bokmål (http://www.transifex.com/qgis/qgis-website/language/nb/)\n"
"MIME-Version: 1.0\n"
"Content-Type: text/plain; charset=UTF-8\n"
"Content-Transfer-Encoding: 8bit\n"
"Generated-By: Babel 2.10.3\n"
"Language: nb\n"
"Plural-Forms: nplurals=2; plural=(n != 1);\n"

#: ../../source/site/getinvolved/governance/developer_meetings/reimbursements.rst:2
msgid "Reimbursements for Developer Meetings"
msgstr "Refusjoner for utviklertreff"

#: ../../source/site/getinvolved/governance/developer_meetings/reimbursements.rst:4
msgid ""
"The QGIS project holds twice-yearly developer meetings, typically somewhere "
"in Europe. The purpose of the meetings is to provide face-to-face time for "
"developers. It is a forum for presenting new ideas, planning, putting heads "
"together to solve problems and so on. We use funding from our "
":ref:`QGIS_sustaining_memberships` to facilitate the event, with co-funding "
"from the host who usually supplies the venue and the infrastructure for "
"hosting the meeting. Individual developers also co-fund the event by "
"donating their time and in many cases financially supporting their visit to "
"the meeting directly."
msgstr "QGIS-prosjektet avholder utviklertreff to ganger i året, vanligvis et sted i Europa. Formålet med disse treffene er at utviklerne skal treffes ansikt til ansikt. Det er et forum for nye ideer, planlegging, problemløsning og så videre. Vi bruker midler fra :ref:`QGIS_sustaining_memberships` for å støtte opp under treffet, samt bidrag fra verten som vanligvis stiller med lokale og infrastruktur til treffet. De enkelte utviklerne kan også bidra med egen tid, og i mange tilfeller dekker de sin egen reise."

#: ../../source/site/getinvolved/governance/developer_meetings/reimbursements.rst:14
msgid "Need a refund for QGIS HF expenses?"
msgstr "Trenger du refusjon for utgifter til QGIS Hackfest?"

#: ../../source/site/getinvolved/governance/developer_meetings/reimbursements.rst:16
msgid ""
"If you are a contributor to the project (to either code, documentation, "
"translation, or infrastructure), you think your participation to the HF will"
" be useful for the project, and you do not have funds to cover for "
"travelling and lodging, you can `apply for refund "
"<https://goo.gl/forms/YKm5fo7ll5GfQEJI3>`_, at least 40 days in advance"
msgstr "Hvis du bidrar til prosjektet (koding, hjelpetekster, oversetting eller infrastruktur) og du tror deltakelse på hackfest vil være nyttig for prosjektet, og du ikke har økonomi som dekker reise og opphold, så kan du `søke om refusjon <https://goo.gl/forms/YKm5fo7ll5GfQEJI3>`_ minst 40 dager i forveien."

#: ../../source/site/getinvolved/governance/developer_meetings/reimbursements.rst:20
msgid ""
"When applying, please let us know (i) an estimate of the total amount "
"required, and (ii) how your participation will contribute to QGIS"
msgstr "Søknaden må inneholde (i) anslått totalt beløp og (ii) hvordan deltakelsen vil støtte QGIS."

#: ../../source/site/getinvolved/governance/developer_meetings/reimbursements.rst:22
msgid ""
"Later applications (<40 days) will be taken into account, based on the "
"budget available and the priorities of the PSC"
msgstr "Sene søknader (< 40 dager) vil vurderes ut fra tilgjengelig budsjett og prosjektstyringskomiteens prioriteringer."

#: ../../source/site/getinvolved/governance/developer_meetings/reimbursements.rst:24
msgid ""
"Please note that our funds are limited, so we'll generally not be able to "
"refund all participants"
msgstr "Vi har begrensede midler og kan ikke gi refusjon til alle deltakere."

#: ../../source/site/getinvolved/governance/developer_meetings/reimbursements.rst:26
msgid ""
"Core devs (anyone with direct commit rights to the repository) and psc "
"members will have priority on the allocation of funds"
msgstr "Kjerneutviklere (alle som kan sjekke inn direkte til kodelageret) og medlemmer av prosjektstyringskomiteen har førsteprioritet."

#: ../../source/site/getinvolved/governance/developer_meetings/reimbursements.rst:28
msgid ""
"At least 30 days in advance, PSC will communicate a decision to all those "
"who applied"
msgstr "Prosjektstyringskomiteen vil formidle beslutningen minst 30 dager i forveien til alle søkere."

#: ../../source/site/getinvolved/governance/developer_meetings/reimbursements.rst:29
msgid ""
"The refund will be sent to your bank account after the HF, on the basis of "
"the bills actually paid and sent to our Treasurer."
msgstr "Refusjonen sendes bankkontoen din etter hackfesten i henhold til de faktiske utgiftene som dokumenteres overfor kassereren vår."

#: ../../source/site/getinvolved/governance/developer_meetings/reimbursements.rst:33
msgid "In case of doubt"
msgstr "I tilfelle tvil"

#: ../../source/site/getinvolved/governance/developer_meetings/reimbursements.rst:35
msgid ""
"The project steering committee shall provide arbitration for any query, "
"complaint or appeal relating to funding requests by individual developers. "
"In the event that the PSC is called apon to arbitrate, a resolution shall be"
" proposed and the PSC members shall vote using the -1 / 0 / +1 system to "
"indicate dissent, indifference and assent respectively. In the event of a "
"tie-break, the PSC Chairman shall make the final decision. The decision made"
" by the PSC shall be final."
msgstr "Prosjektstyringskomiteen (PSC) skal megle enhver forespørsel, klage eller innvending som gjelder søknad om økonomisk støtte som kommer fra individuelle utviklere. I tilfelle PSC må megle, skal et forslag til beslutning legges fram, og PSC-medlemmene skal stemme med systemet -1 / 0 / +1, henholdsvis motstemme, blank stemme og stemme for. I tilfelle uavgjort skal formannen i PSC avgjøre utfallet av avstemningen. Beslutningen til PSC er endelig."

#: ../../<rst_epilog>:2
msgid "checkbox"
msgstr ""

#: ../../<rst_epilog>:3
msgid "checkbox_unchecked"
msgstr ""
